臺灣苗栗地方法院刑事判決　　　　　　　　　　　　　九十一年度易字第四七九號
　　公　訴　人　臺灣苗栗地方法院檢察署檢察官
　　被　　　告　丙○○
右列被告因傷害等案件，經檢察官提起公訴（九十一年度偵續字第二四號），本院判
決如左：
    主  文
丙○○以脅迫使人行無義務之事，處有期徒刑參月，如易科罰金，以參佰元折算壹日
。緩刑貳年。
    事  實
一、丙○○因認其妹丁○○（業據檢察官另為不起訴處分）之前男友甲○○並未負擔
    小孩之扶養費，竟於民國八十九年六月六日十八時許，偕同丁○○及其弟乙○○
    （業據檢察官另為不起訴處分）至甲○○所經營而位於苗栗縣竹南鎮○○里○○
    路之千禧檳榔攤，要求劉佳憲出面解決。丙○○竟為逼劉佳憲支付扶養費，而出
    手毆打甲○○，使甲○○受有左眼挫傷瘀青四×四公分及兩側鎖骨挫傷瘀青五×
    四公分、五×四公分之傷害（傷害部分已經撤回告訴）。嗣丙○○明知甲○○並
    無典當車輛及簽發本票、借據之義務，竟以「如不跟著走，要押伊至二林」等語
    脅迫甲○○，命甲○○將其所有之牌照號碼Ｇ八—三一０一號自用小客車予以典
    當，而使甲○○駕車搭載丙○○前往位於新竹縣新竹市之聯合當鋪，而行無義務
    之事。然因該車之行車執照遭警扣案，始未典當得逞。丙○○遂續以「如不簽不
    放過伊，並要押伊至二林」之語脅迫甲○○，而使甲○○在上述車內簽下面額新
    臺幣（下同）一百萬元之借據一紙及面額共四十三萬元之本票十二張。
二、案經甲○○訴由苗栗縣警察局竹南分局移送臺灣苗栗地方法院檢察署檢察官偵查
    起訴。
    理  由
一、訊據被告丙○○矢口否認有何妨害自由犯行，辯稱：伊並未於上述時地毆打告訴
    人甲○○，亦未要求其典當車輛及簽發本票、借據，案發當日伊係在彰化二林住
    處等語。經查，被告於案發當日偕同丁○○、乙○○一同前往上開千禧檳榔攤找
    告訴人劉佳憲催討扶養費乙節，業據告訴人指述明確，核與證人即該千禧檳榔攤
    之員工李素真於偵查中及本院審理時結證屬實，且證人即與被告於上述時間同至
    該千禧檳榔攤之丁○○、乙○○於本院審理時亦分別證述明確在卷，是被告確有
    於上述時間同至該千禧檳榔攤為告訴人及丁○○所生小孩之扶養費問題尋找告訴
人乙節，應堪認定。又證人李素真於偵查中及本院審理時先後結證稱：當時告訴
    人與被告丙○○等人在檳榔攤後面講很久，出來時告訴人的眼睛就有傷，丁○○
    並拿出本票、借據要告訴人簽，但告訴人沒有簽，嗣並帶告訴人去當車等語明確
    ，核與告訴人指訴遭被告傷害，並遭脅迫典當車輛及簽發本票、借據等被害情節
    互核大致相符，又參以證人李素真並證稱：乙○○曾於當日伊下班時，回到檳榔
    攤，要找告訴人，因告訴人尚未回到該檳榔攤，乙○○遂於電話中向告訴人稱本
    票有錯誤，需要更正等語，此外並有載明告訴人所受傷勢之診斷證明書一紙在卷
    可稽。綜上，堪認被告丙○○確有上述強制犯行。又證人即被告丙○○之父母謝
    林不、謝永羌於偵查中固雖證稱：案發當日被告丙○○、丁○○及乙○○均在家
    中，然其與被告為親子關係，迴護之情在所難免，其可信性已有可疑；又與丁○○及乙○○前開供述尚有不合，自尚難為有利於被告之認定。是本件事證已臻明
    確，被告犯行洵堪認定。
二、核被告所為，係犯刑法第三百零四條第一項之強制罪。又被告於密接之時地先後
    脅迫告訴人典當車輛及簽發本票、借據，而侵害同一法益，要屬接續犯，而為包
    括上一罪。爰審酌被告犯罪之動機、目的、手段，犯罪所生之危害及告訴人表示
    不願追究暨其犯罪後之態度等一切情狀，量處如主文所示之刑，並諭知易科罰金
    之折算標準。查被告前未曾受有期徒刑以上刑之宣告，有臺灣高等法院被告全國
    前案紀錄表在卷可按，被告因一時失慮，偶罹刑章，其經此教訓，當知所警惕而
    無再犯之虞，本院綜核各情，認對其所宣告之刑，以暫不執行為適當，併予宣告
    緩刑二年，以啟自新。
三、公訴意旨另以：被告於八十九年六月六日十八時許，在苗栗縣竹南鎮○○里○○
    路之千禧檳榔攤，基於傷害之意思，出手毆打告訴人，使告訴人受有左眼挫傷瘀
    青四×四公分及兩側鎖骨挫傷瘀青五×四公分、五×四公分之傷害，因認被告涉
    犯刑法第二百七十七條第一項之傷害罪嫌云云。惟按告訴乃論之罪，其告訴經撤
    回者，應諭知不受理之判決，此為刑事訴訟法第三百零三條第三款所明定。查本
    件檢察官據以起訴之刑法第二百七十七條第一項之傷害罪部分，依照同法第二百
    八十七條前段規定係屬告訴乃論之罪，茲經告訴人於第一審辯論終結前當庭撤回
    告訴在案，然因公訴人認該傷害罪與上述經論罪科刑之強制罪間，有方法結果之
    牽連關係，而為裁判上一罪，爰不另行諭知不受理之判決，附此敘明。
據上論斷，應依刑事訴訟法第二百九十九條第一項前段，刑法第三百零四條第一項、
第四十一條第一項前段、第七十四條第一款，罰金罰鍰提高標準條例第一條前段、第
二條，判決如主文。
本案經檢察官黃智炫到庭執行職務。
中      華      民      國    九十一    年      十      月    二十一    日
                                    臺灣苗栗地方法院刑事第二庭
                                        法  官  林  燦  都
右正本證明與原本無異。
如不服本判決，應於送達後十日內向本院提出上訴狀（須附繕本），上訴於臺灣高等
法院臺中分院。
                                        書記官  陳  建  分
中      華      民      國    九十一    年      十      月    二十一    日
附錄論罪科刑法條
刑法第三百零四條第一項
以強暴、脅迫使人行無義務之事或妨害人行使權利者，處三年以下有期徒刑、拘役或
三百元以下罰金。
